臺灣高等法院刑事判決　　　　　　　　　　　　　　九十一年度上訴字第七四五號
　　上　訴　人
　　即　被　告　甲○○
　　選任辯護人　馬在勤
右上訴人，因違反槍砲彈藥刀械管制條例等案件，不服臺灣臺北地方法院九十年度訴
字第一二五二號，中華民國九十一年二月六日第一審判決（起訴案號：臺灣臺北地方
法院檢察署九十年度偵字第二０一五０號），提起上訴，本院判決如左：
    主  文
上訴駁回。
    事  實
一、甲○○明知槍砲彈藥係管制物品，非經許可不得寄藏，竟於民國八十八年三、四
    月間（起訴書誤載為八十九年間）因受不詳姓名綽號「陳龍居」之成年男子委託
    而取得改造玩具手槍壹枝（內含彈匣一個）、制式子彈十顆（起訴書誤載為十一
    顆）並予寄藏於甲○○臺北縣新店市○○路一四五巷一九號住處臥室，嗣於九十
    年十月十日下午二時五十分許甲○○於有偵查權之公務員發覺前即主動向警員陳
    秋中自首寄藏前揭槍彈，並帶同陳秋中返回住處報繳上開全部槍彈並接受裁判，
遂扣得前揭槍彈（上開十顆子彈中已試射一顆）。
二、案經臺北縣警察局三重分局報請臺灣臺北地方法院檢察署檢察官偵查起訴。
    理  由
一、訊據上訴人即被告甲○○對於寄藏上開改造玩具手槍及子彈之事實，迭次於警訊
    、檢察官偵查與原審及本院審理時坦承不諱（見偵查卷第十五頁背面、第四十一
    頁、原審卷第十七頁）。被告係主動自首並繳交扣案槍彈予警方之事實，亦據證
    人即臺北縣警察局三重分局警員陳秋中於原審到庭結證無訛（見原審卷第二十三
    頁），並有扣案槍彈可證（見偵查卷第八頁背面），且扣案槍彈經送內政部警政
    署刑事警察局鑑定亦認：（一）係仿ＢＥＲＥＴＴＡ廠手槍製造之塑膠玩具槍身
    結合土造金屬槍管及滑套改造而成之改造手槍一枝（槍枝管制編號000000
    0000），經實際裝填口徑九ｍｍ制式子彈試射結果，可擊發，具殺傷力；（
    二）子彈十顆均係口徑九ｍｍ制式子彈，均具殺傷力，此有該局九十年十月十九
    日刑鑑字第二００一二六號鑑驗通知書在卷可稽（見偵查卷第六十八頁背），本
    件事證明確，被告犯行洵堪證定，應依法論科。
二、又查公訴人起訴時原認被告係犯同條例第七條第四項未經許可寄藏制式衝鋒槍罪
    嫌，惟扣案之改造玩具手槍經送鑑定後，認係玩具手槍結合土造金屬槍管及滑套
    改造而成，具有殺傷力之改造手槍，而非制式衝鋒槍，惟公訴人於原審已當庭更
    正被告寄藏改造玩具手槍部分應係犯該條例第十一條第四項之罪，是核被告所為
    ，係犯槍砲彈藥刀械管制條例第十一條第四項之未經許可寄藏可發射子彈具有殺
    傷力改造玩具手槍罪及同條例第十二條第四項之未經許可寄藏子彈罪。被告以一
    寄藏行為，同時寄藏改造手槍及子彈，係一行為觸犯數罪名而為想像競合犯，應
    依刑法第五十五條規定從一重之未經許可寄藏改造手槍罪處斷。而槍砲彈藥刀械
    管制條例係將「持有」與「寄藏」為分別之處罰規定，則單純之「持有」，固不
    包括「寄藏」，但寄藏之受人委託代為保管，其保管之本身所為之「持有」，既
    係「寄藏」之當然結果，法律上自宜僅就「寄藏」行為為包括之評價，不應另就
    「持有」予以論罪（最高法院七十四年台上字第三四００號判例參照）。槍砲彈
    藥刀械管制條例第十一條雖於八十九年七月五日經總統修正公布，惟其修正前後
    構成要件及刑度均係相同，且寄藏係行為繼續之實質一罪，自應從修正後新法論
    處，併予敘明。又被告主動告知警方寄藏扣案槍彈並繳交全部扣案槍彈予警員而
    接受裁判之事實，已據警員陳秋中到庭結證無訛，自屬自首，並報繳上揭改造手
    槍及子彈，應依槍砲彈藥刀械管制條例第十八條減輕其刑。
三、原審以被告罪證明確，適用槍砲彈藥刀械管制條例第十一條第四項、第十二條第
    四項、第十八條第一項，刑法第十一條前段、第五十五條、第四十二條第二項、
    第三十八條第一項第一款及現行法規所定貨幣單位折算新臺幣條例第二條之規定
    ，並審酌槍彈屬高度危險之物品，非經主管機關許可不得擅自持有，以維社會大
    眾安全，被告無故寄藏犯行，嚴重危害社會安全，惟鑑於其犯後尚能坦承犯行，
    深具悔意態度良好，及其品行尚屬良好而無前科、犯罪之動機、目的、手段、生
    活狀況、智識程度等一切情狀，量處有期徒刑拾月，併科罰金新臺幣萬元，罰
    金如易服勞役，以新臺幣玖佰元即銀元佰元折算壹日。並說明扣案之改造玩具
    手槍一枝及子彈九顆均係違禁物，而彈匣一個係扣案槍枝之部分零件，亦係違禁
    物，均應依刑法第三十八條第一項第一款宣告沒收，另警方同時查扣之彈殼一個
    ，以及扣案子彈十顆中之一顆已經鑑驗單位鑑定試射而已不具殺傷力，此有上開
    鑑驗通知書可參，是就該彈殼二個自不予宣告沒收，被告未經許可寄藏彈殼一個
    部分，因無殺傷力自亦不成罪等情。認事法並無不合，量刑亦稱妥適，被告上訴
    意旨以原判決量刑過重云云而指摘原判決不當，自無理由，應予駁回。
據上論斷，應依刑事訴訟法第三百六十八條，判決如主文。
本案經檢察官劉靜婉到庭執行職務。
中      華      民      國     九十一     年     四     月    二十三    日
                                臺灣高等法院刑事第十五庭
                                  審判長法  官  房  阿  生
                                        法  官  雷  元  結
                                        法  官  蔡  光  治
右正本證明與原本無異。
如不服本判決應於收受送達後十日內向本院提出上訴書狀，其未敘述上訴之理由者並
得於提起上訴後十日內向本院補提理由書（均須按他造當事人之人數附繕本）。
                                        書記官  王  才  生
中      華      民      國    九十一    年      四      月    二十五    日
附錄：本案論罪科刑法條全文
槍砲彈藥刀械管制條例第十一條
未經許可製造、販賣或運輸第四條第一項第一款所稱其他可發射金屬或子彈具有殺傷
力之各式槍砲者，處五年以上有期徒刑，併科新臺幣一千萬元以下罰金。
未經許可、轉讓、出租或出借前項所列槍砲者，處三年以上十年以下有期徒刑，併科
新臺幣七百萬以下罰金。
意圖供自己或他人犯罪之用，而犯前二項之罪者，處無期徒刑或七年以上有期徒刑，
併科新臺幣一千萬元以下罰金。
未經許可，持有、寄藏或意圖販賣而陳列第一項所列槍砲者，處一年以上七年以下有
期徒刑，併科新臺幣七百萬元以下罰金。
第一項至第三項之未遂犯罰之。
槍砲彈藥刀械管制條例第十二條
未經許可，製造、販賣或運輸子彈者，處一年以上七年以下有期徒刑，併科新臺幣五
百萬元以下罰金。
未經許可，轉讓、出租或出借子彈者，處六月以上五年以下有期徒刑，併科新臺幣三
百萬元以下罰金。
意圖供自己或他人犯罪之用，而犯前二項之罪，處三年以上十年以下有期徒刑，併科
新臺幣七百萬元以下罰金。
未經許可，持有、寄藏或意圖販賣而陳列子彈者，處五年以下有期徒刑，併科新臺幣
三百萬元以下罰金。
第一項至第三項之未遂犯罰之。
